【裁判字號】    97,訴,3727
【裁判日期】    971128
【裁判案由】    毒品危害防制條例
【裁判全文】
臺灣臺中地方法院刑事判決              97年度訴字第3727號
公  訴  人  臺灣臺中地方法院檢察署檢察官
被      告  乙○○
                    （另案在臺灣臺中看守所羈押中）
上列被告因毒品危害防制條例案件，經檢察官提起公訴（97年度
毒偵字第4187號），被告就被訴事實為有罪之陳述，經本院合議
庭裁定由受命法官獨任進行簡式審判程序，並判決如下：
    主    文
乙○○施用第一級毒品，累犯，處有期徒刑柒月。
    犯罪事實
一、乙○○於民國96年間因詐欺案件，經本院以96年度易字第52
    30號判決判處有期徒刑4 月，減為有期徒刑2 月確定，又因
    竊盜案件，經本院以97年度簡字第785 號判決判處應執行有
    期徒刑3 月確定，並與上開案件接續執行，甫於97年5 月16
    日縮刑期滿執行完畢。其於95年間因施用毒品案件，經本院
    裁定送觀察、勒戒後，認無繼續施用毒品之傾向，於96年1
    月10日執行完畢釋放出所，並由臺灣臺中地方法院檢察署檢
    察官於96年1 月9 日，以95年度毒偵字第5558號為不起訴處
    分確定。復因施用毒品案件，經本院以97年度訴字第2462號
    判決判處有期徒刑6 月確定。詎其仍不知悔改，又於前開觀
    察、勒戒執行完畢釋放後5 年內，基於施用第一級毒品之犯
    意，於97年7 月10日中午12時許（起訴書誤認為同年月5日
    下午3 時30分許），在臺中縣太平市○○路路旁某處，以將
    第一級毒品海洛因摻入香菸內吸食之方式，施用第一級毒品
    海洛因1 次。嗣於97年7 月10日下午5 時20分許，因形跡可
    疑為警盤查，並得其同意採集其尿液送驗，檢驗結果呈嗎啡
    陽性反應，始查悉上情。
二、案經臺中縣警察局霧峰分局報請臺灣臺中地方法院檢察署檢
    察官偵查起訴。
    理    由
一、本件被告乙○○所犯係死刑、無期徒刑、最輕本刑為3 年以
    上有期徒刑以外之罪，其於準備程序就被訴事實為有罪之陳
    述，經本院告知簡式審判程序之旨，並聽取其與檢察官之意
    見後，認無不得或不宜改依簡式審判程序進行之情事，依刑
    事訴訟法第273 條之1 第1 項規定，裁定進行簡式審判程序
    ，合先敘明。
二、訊據被告對於上揭時、地施用第一級毒品海洛因之事實於本
    院準備程序及審理中均坦承不諱（見本院卷第26、29頁），
    且被告於97年7 月10日下午5 時20分許經警採集其尿液送驗
    ，檢驗結果確呈嗎啡陽性反應，此有勘察採證同意書、臺中
    縣警察局霧峰分局代號與真實姓名對照表及中山醫學大學附
    設醫院97年7 月17日編號0000000 號尿液檢驗報告各1 份附
    卷可稽（見警卷第7 至9 頁）。又依文獻記載，施用海洛因
    後24小時內經由尿液排出之量可達使用劑量之80% ，該種毒
    品於尿液中排出之最長時限，受施用劑量、施用方式、個人
    體質及代謝情況等因素影響，因個案而異，一般可檢出之最
    長時間為海洛因服用後2 至4 天等情，業經行政院衛生署管
    制藥品管理局90年5 月4 日管檢字第93902 號函釋明確，顯
    見被告之自白核與事實相符，應堪採信。是被告之任意性自
    白核與事實相符，洵堪採為論罪科刑之依據。又被告曾於95
    年間因施用毒品案件，經本院裁定送觀察、勒戒後，認無繼
    續施用毒品之傾向，於96年1 月10日執行完畢釋放出所，並
    由臺灣臺中地方法院檢察署檢察官於96年1 月9 日，以95年
    度毒偵字第5558號為不起訴處分確定之事實，有臺灣高等法
    院被告前案紀錄表及刑案資料查註紀錄表各1 份在卷可憑。
    是被告於前案觀察、勒戒執行完畢釋放後5 年內，再犯本案
    施用第一級毒品海洛因之犯行，事證明確，應依法論科。
三、按海洛因係毒品危害防制條例第2 條第2 項第1 款所稱之第
    一級毒品，不得非法持有、施用。核被告所為，係犯毒品危
    害防制條例第10條第1 項之施用第一級毒品罪。又其持有第
    一級毒品後進而施用，其持有之低度行為，應為施用之高度
    行為所吸收，不另論罪。又被告於96年間因詐欺案件，經本
    院以96年度易字第5230號判決判處有期徒刑4 月，減為有期
    徒刑2 月確定，又因竊盜案件，經本院以97年度簡字第785
    號判決判處應執行有期徒刑3 月確定，並與上開案件接續執
    行，甫於97年5 月16日縮刑期滿執行完畢乙節，有臺灣臺中
    地方法院檢察署刑案資料查註紀錄表、臺灣高等法院被告前
    案紀錄表各1 份在卷可憑，其於刑之執行完畢後5 年內故意
    再犯本件有期徒刑以上之罪，為累犯，應依刑法第47條第1
    項規定，加重其刑。爰審酌被告經觀察、勒戒執行完畢釋放
    後，仍不知戒惕，一再施用，無視於毒品對於自身健康之戕
    害及國家對於杜絕毒品犯罪之禁令，不知戒除惡習，惡性非
    輕，然念及其施用毒品並無危害他人，被告犯罪手段尚屬平
    和，所生損害尚非鉅大，且被告犯後於本院審理時坦承犯行
    ，尚見悔意之犯罪後態度，暨施用毒品係自戕行為，暨考量
    其施用毒品之方式等一切情狀，量處如主文所示之刑，以示
    懲儆。
據上論斷，應依刑事訴訟法第273 條之1 第1 項、第299 條第1
項前段，毒品危害防制條例第10條第1 項，刑法第11條前段、第
47條1 項，判決如主文。
本案經檢察官甲○○到庭執行職務。
中    華    民    國    97    年    11    月    28    日
                  刑事第十七庭  法  官  廖純卿
上正本證明與原本無異。
如不服本判決，應於收受送達後10日內向本院提出上訴書狀（應
敘述具體理由並附繕本）。
上訴書狀如未敘述理由，應於上訴期間屆滿後20日內補提理由書
於本院。
                                書記官  童秉三
中    華    民    國    97    年    11    月    28    日
附錄本案論罪法條全文：
毒品危害防制條例第10條
施用第一級毒品者，處 6 月以上 5 年以下有期徒刑。


司法院資訊處製作；財團法人民間司法改革基金會備份。
